# 新准则应用指南有没有正式发布

提问人：kelisme 时间：2015-10-23 01:20:19
请教 2014 新的企业会计准则指南有没有经正式发布，哪里可以买到或下载？

回答人：chenyiwei
新会计准则指南是在 2014 年出版的 8 个准则单行本中的（每个准则一本，内容包括准则正文、应用指南、起草或修订说明等），由中国财政经济出版社和经济科学出版社分别出版，可到各大网上书店购买。